臺灣桃園地方法院民事簡易判決
111年度壢小字第677號
原      告  王廣雄  

被      告  涂展晟  
訴訟代理人  鄧謹賢  
上列當事人間請求損害賠償（交通）事件，本院於民國111年7月
7日言詞辯論終結，判決如下：
    主    文
被告應給付原告新臺幣21,568元，及自民國111年2月19日起至清
償日止，按年息5％計算之利息。
原告其餘之訴駁回。
訴訟費用新臺幣1,000元由被告負擔新臺幣758元，餘由原告負擔
。
本判決原告勝訴部分得假執行。
　　理由要領
一、按不法毀損他人之物者，被害人得請求賠償其物因毀損所減
    少之價額，民法第196 條第1 項亦有明文；又依民法第196 
    條請求賠償物被毀損所減少之價額，固得以修復費用為估定
    之標準，但以必要者為限（如修理材料以新品換舊品，應予
    折舊）。經查，原告車輛為民國104年10月（推定15日）出
    廠使用，至本件車禍事故發生日即110年10月8日受損時，已
    使用逾5年，零件已有折舊，然更新零件之折舊價差顯非必
    要，自應扣除。本院依行政院公布之固定資產耐用年數表及
    固定資產折舊率表，即系爭車輛之耐用年數為5 年，依定率
    遞減法每年折舊千分之369 ，其最後1 年之折舊額，加歷年
    折舊累積額，總和不得超過該資產成本原額之10分之9 之計
    算方法，系爭車輛就零件修理費用為新臺幣（下同）11,875
    元，其折舊所剩之殘值為十分之一即1,188元（計算式：11,
    875元×0.1＝1,188元，元以下四捨五入），加計工資14,436
    元，是原告得請求被告賠償之維修費用共計為15,624元（計
    算式：1,188元＋14,436元＝15,624元）。
二、損害賠償，除法律另有規定或契約另有訂定外，應以填補債
    權人所受損害及所失利益為限。依通常情形，或依已定之計
    畫、設備或其他特別情事，可得預期之利益，視為所失利益
    ，為民法第216 條之規定。經查，原告係以駕駛計程車為業
    ，其主張因系爭車輛送廠修復，因此無法駕駛系爭車輛載送
    旅客，受有4 日之營業損失共計6,000元等語，業據其提出
    估價單、台北市計程車客運商業同業公會111年5月24日北市
    計客字第111225號函各1 份為證（見本院卷第65、66頁），
    參閱該函所示，原告每日平均營業收入應為1,486元，並稽
    以估價單載明原告車輛預估修繕4日等情，是原告向被告請
    求其因原告車輛送廠修復期間，未能駕駛原告車輛載送旅客
    而受有4 日之營業損失應為5,944元（計算式：1,486 元4 
    日＝5,944 元）。
三、從而，原告得向被告請求給付之金額總計為21,568元（計算
    式：15,624元＋5,944元＝21,568元）。
中　　華　　民　　國　　111 　年　　8 　　月　　11　　日
                  中壢簡易庭      法  官  張得莉
以上為正本係照原本作成。
如不服本判決，應於送達後20日內，向本院提出上訴狀並表明上
訴理由，如於本判決宣示後送達前提起上訴者，應於判決送達後
20日內補提上訴理由書（須附繕本）。
如委任律師提起上訴者，應一併繳納上訴審裁判費。
中　　華　　民　　國　　111 　年　　8 　　月　　11　　日
                                  書記官  鄭涵勻